【裁判字號】    97,易,840
【裁判日期】    981127
【裁判案由】    竊盜
【裁判全文】
臺灣新竹地方法院刑事判決               97年度易字第840號
                                       97年度易字第898號
公  訴  人  臺灣新竹地方法院檢察署檢察官
被      告  乙○○
上列被告因竊盜案件，經檢察官提起公訴（97年度偵字第6932號
），及追加起訴（97年度偵字第7142號），本院裁定適用簡式審
判程序，合併判決如下：
    主  文
乙○○犯竊盜罪，累犯，處有期徒刑月，如易科罰金，以新臺
幣壹仟元折算壹日。又犯攜帶兇器竊盜未遂罪，累犯，處有期徒
刑伍月，如易科罰金，以新臺幣壹仟元折算壹日，扣案之千斤頂
壹組（含撐篙棒壹支）、開口板手壹支、梅花板手壹支，均沒收
。應執行有期徒刑柒月，如易科罰金，以新臺幣壹仟元折算壹日
。扣案之千斤頂壹組（含撐篙棒壹支）、開口板手壹支、梅花板
手壹支，均沒收。
    事  實
一、乙○○前因槍砲彈藥刀械管制條例、詐欺、竊盜、麻醉藥品
    管理條例等案件，經判處有期徒刑1年2月、3月、10月、8月
    、5年4月、6 月確定，接續執行，於民國90年5月3日假釋出
    監，嗣假釋遭撤銷，執行殘刑4年16日，於民國95年5月31日
    縮短刑期執行完畢出監。猶不知悔改，意圖為自己不法之所
    有，而為下列竊盜犯行：
（一）因所有之自用小客車零件撞壞，欲竊取同款車零件之更換
      ，遂於97年10月11日凌晨0 時40分許，騎乘PGX—703號重
      型機車、攜帶客觀上可為凶器之千斤頂1組（含撐篙棒1支
      ）、開口板手1支、梅花板手1支等工具，至新竹縣湖口鄉
      ○○街13號前，利用千斤頂頂住甲○○所有之LB—5216號
      自用小客車之右前輪部位車底，著手竊取該自用小客車之
      汽車零件，尚未得手之際，旋遭在旁民眾羅家豪、張俊練
      發現而報警查獲，並扣得千斤頂1組（含撐篙棒1支）、開
      口板手1支、梅花板手1支等工具，經臺灣新竹地方法院檢
      察署檢察官命限制住居後飭回（97年度偵字第6932號起訴
      ）。
（二）詎猶未悔改，因所有之上開PGX—703號重型機車損壞，遂
      於97年10月20日上午11時40分許，在新竹縣湖口鄉○○路
      48巷12號前，以自備鑰匙竊取楊心瓊所有、停放於住處前
      方路邊之GY6—659號重型機車，作為代步使用，嗣鑰匙於
      行進間脫落遺失，其於當日中午12時10分許，騎乘前開贓
      車回到行竊地點，為楊心瓊會同警查獲，並在現場尋獲乙
      ○○用於將機車熄火之鑽頭1 支（97年度偵字第7142號追
      加起訴）。
二、案經新竹縣警察局竹北分局報告臺灣新竹地方法院檢察署檢
    察官偵查起訴及追加起訴。
    理  由
一、本件被告乙○○所犯竊盜罪，均『非』死刑、無期徒刑、最
    輕本刑為3 年以上有期徒刑之罪，或高等法院管轄第一審之
    案件，被告於本院準備程序進行中，就被訴事實為有罪之陳
    述，經本院認合於刑事訴訟法第273條之1第1 項之規定，裁
    定適用簡式審判程序，合先敘明。
二、訊據被告乙○○對於前開著手竊取LB—5216號自用小客車零
    件未遂之犯行，於本院準備程序及簡式審判程序時均坦承不
    諱，並經證人即在場目擊經過之路人羅家豪、張俊練，證人
    即被害人甲○○證述在卷，此外，並有被告所有供行竊用之
    案之千斤頂1組（含撐篙棒1支）、開口板手1支、梅花板手1
    支等作案工具扣案，及現場蒐證照片7 張附卷可憑；被告對
    於前揭竊取GY6—659號重型機車之犯行，於警詢、偵訊、本
    院準備程序及簡式審判程序時均坦承不諱，並經證人即被害
    人楊心瓊證述，以及有贓物認領保管單1張、蒐證照片6張附
    卷可稽。是被告上開自白內容確與事實相符，堪足採信，本
    案事證已臻明確，被告犯行洵堪認定，自應依法予以論罪科
    刑。
三、論罪科刑
（一）按被告竊取LB—5216號自用小客車零件時所攜帶之開口板
      手、梅花板手等物，客觀上足以傷害人之生命身體，屬兇
      器無誤。
（二）核被告事實欄一（一）所為係犯刑法第321條第2 項、第1
      項第3 款之攜帶兇器竊盜未遂罪。其已著手於竊盜罪之實
      行未得手前即遭查獲而未遂，為未遂犯，依刑法第26條第
      2項減輕其刑。被告事實欄一（二）所為係犯刑法第320條
      第1項之竊盜罪。
（三）被告所犯上開二罪，犯意個別，行為互異，應分論併罰。
（四）被告有事實欄一所示有期徒刑執行之前科，有臺灣高等法
      院被告前案紀錄表1份附卷可稽，其於有期徒刑執行完畢5
      年內故意再犯本件有期徒刑以上之二罪，均為累犯，應依
      刑法第47條第1項之規定加重其刑。
（五）爰審酌被告素行不佳，漠視他人財產法益，任意行竊他人
      財物，念其坦認犯行，犯罪後態度良好等一切情狀，分別
      量處如主文所示之刑，並定其應執行之刑。另依司法院釋
      字第662號解釋：「中華民國94年2月2 日修正公布之現行
      刑法第41條第2 項，關於數罪併罰，數宣告刑均得易科罰
      金，而定應執行刑之刑逾6個月者，排除適用同條第1項得
      易科罰金之規定部分，與憲法第23條規定有違，並與本院
      釋字第366 號解釋意旨不符，應自本解釋公布之日起失其
      效力。」，故對於數罪併罰，數宣告刑均得易科罰金，而
      定應執行之刑超過6個月之案件，依司法院釋字第366號、
      第662 號解釋意旨，仍得易科罰金。是就其應執行之刑，
      併諭知易科罰金之折算標準，以資懲儆。
（六）扣案千斤頂1組（含撐篙棒1支）、開口板手1 支、梅花板
      手1 支等工具（97年度保管字第1846號，扣押物品清單見
      本院97年度易字第840 號卷第11頁），係被告所有供犯加
      重竊盜未遂犯行所用之物，應依刑法第38條第1項第2款宣
      告沒收。至於扣案之鑽頭（97年度保管字第1707號，扣押
      物品清單見7142號偵卷第26頁），係被告以自備鑰匙竊得
      GY6—659號重型機車後用來將機車熄火之物，並非被告用
      以行竊所用之物，與沒收之規定不符，爰不宣告沒收，惟
      被告已陳明拋棄鑽頭之所有權（見本院97年度易字第 840
      號卷第40頁反面），附此敘明。
四、據上論斷，應依刑事訴訟法第273條之1第1 項、第299條第1
    項前段，刑法第321條第2項、第1項第3款、第320條第1項、
    第26條第2項、第47條第1項、第51條第5款、第41條第1項前
    段，刑法施行法第1條之1第1項、第2項前段，司法院釋字第
    366、662號解釋，判決如主文。
本案經檢察官邱宇謙到庭執行職務。
中    華    民    國    98    年    11    月    27    日
                  刑事第六庭  法  官  黃美盈
以上正本與原本相符。
如不服本判決應於收受本判決後10日內向本院提出上訴書狀，其
未敘述上訴理由者，並得於提起上訴後20日內向本院補提理由書
狀（均須按他造當事人之人數附繕本）「切勿逕送上級法院」。
中    華    民    國    98    年    11    月    30    日
                              書記官  劉亭筠
附錄論罪科刑法條：
刑法第321條第2項、第1項第3款（加重竊盜罪）
犯竊盜罪而有左列情形之一者，處 6 月以上、 5 年以下有期徒
刑：
三、攜帶兇器而犯之者。
前項之未遂犯罰之。
刑法第320條第1項（普通竊盜罪）
意圖為自己或第三人不法之所有，而竊取他人之動產者，為竊盜
罪，處 5 年以下有期徒刑、拘役或 5 百元以下罰金。


司法院資訊處製作；財團法人民間司法改革基金會備份。
